臺灣板橋地方法院刑事判決　　　　　　　96年度易字第1751號
公　訴　人　臺灣板橋地方法院檢察署檢察官
被　　　告　辛○○
　　　　　　　　　　（現另案於臺灣臺北監獄執行）
?????　乙○○
　　　　　　　　　　（另案
上列被告等因竊盜等案件，經檢察官提起公訴（95年度偵字第
26271 號），本院判決如下：
    主  文
辛○○犯如附表編號一、二、四所示之罪，各處如附表編號一、
二、四所示之宣告刑。均減刑，詳如附表編號一、二、四所示。
所減之有期徒刑部分應執行有期徒刑壹年。
乙○○犯如附表編號一、二、三所示之罪，均累犯，各處如附表
編號一、二、三所示之宣告刑。均減刑，詳如附表編號一、二、
三所示。所減之有期徒刑部分應執行有期徒刑玖月。
    事  實
一、乙○○前因違反懲治盜匪條例案件，經臺灣桃園地方法院以
    八十八年度訴字第一一二五號判決判處有期徒刑三年八月確
    定，於民國九十年十月五日縮短刑期假釋出獄，刑期至九十
    二年三月六日屆滿，其假釋未經撤銷，以已執行論。又因竊
    盜案件，經臺灣桃園地方法院以九十三年度簡字第四五二號
    判決判處有期徒刑三月確定，於九十四年三月十五日易科罰
    金執行完畢。再因違反毒品危害防制條例案件，經臺灣桃園
    地方法院以九十四年度桃簡字第二三九七號判決判處有期徒
    刑四月確定，於九十五年五月十日易科罰金執行完畢。詎猶
    不知悔改，與辛○○先後為下列犯行：
  (一)辛○○與乙○○基於侵入住宅及毀損之犯意聯絡，於九十五
    年九月六日上午十時五十分許，前往甲○琿位於臺北縣永和
    市○○路○段四十八巷一號四樓住處，共同以辛○○所有之
    斜嘴鉗一支（未扣案）損壞上址門鎖後，無故侵入甲○琿之
    住處，足以生損害於甲○琿，惟旋遭甲○琿發覺而逃逸無蹤
    。
  (二)辛○○與乙○○（此次竊盜犯行未據起訴）基於為自己不法
    所有之犯意聯絡，於九十五年九月六日上午十一時三十分許
    ，持客觀上足供兇器使用之斜嘴鉗一支（未扣案），共同前
    往戊○○位於臺北縣中和市○○路五十巷二十二弄十號三樓
    住處，以上開斜嘴鉗破壞大門門鎖後，入內竊取戊○○及其
    妻周美岑所有之數位相機一臺、古錢幣「龍銀」二枚、現金
    新臺幣（下同）二萬五千元、證件、首飾及遠東商業銀行第
    0000000000000號帳戶（戶名：周美岑，以下
    簡稱遠東商銀帳戶）之存摺一本、金融卡一張等物得手（侵
    入住宅部分未據告訴）。嗣乙○○另意圖為自己不法之所有
    ，於九十五年九月六日中午十二時十分許，持上揭遠東商銀
    帳戶之金融卡，前往臺北縣永和市○○路三十三號之土地銀
    行永和分行自動櫃員機，接續五次以輸入密碼假冒周美岑之
    不正方法，使自動付款設備之辨識系統對真正持卡人之識別
    發生錯誤，而給付金錢，共計詐得七萬七千八百元。
  (三)乙○○復意圖為自己不法之所有，於九十五年九月十一日中
    午十二時五十分許，持其所拾得、客觀上足供兇器使用之實
    心角木一支（未扣案），前往林宣任、丁○○位於臺北縣永
    和市○○路○段九十一巷一弄五號五樓之住處，以前揭實心
    角木撬壞大門後，入內竊取現金一萬三千元、珠寶飾品、手
    提包、銀行存摺、提款卡、護照機車駕照、隨身聽等物（侵
    入住宅部分未據告訴），得手後由不知情之吳建中（另經檢
    察官為不起訴處分）駕駛車號Ｇ３－２１６７號自用小客車
    搭載乙○○離去。
  (四)辛○○另意圖為自己不法之所有，於九十五年九月二十五日
    下午三時許，自臺北縣永和市○○路三０五巷十六弄十六號
    五樓牆壁上之窗戶逾越進入，接續竊取居住該處５０１、５
    ０２、５０３號房之庚○○、丙○○、壬○○等人所有之筆
    記型電腦、電腦液晶螢幕各一臺、手鍊、玉佩、手錶、數位
    相機、ＭＰ３各一臺、戒指一枚、花旗銀行信用卡一張、萬
    寶龍鋼珠筆一支及ＰＳＰ遊戲機一臺。
  (五)辛○○嗣因另犯竊盜罪，於九十五年九月二十六日晚間八時
    四十分許，在臺北市○○街三十四巷一號前為警循線查獲，
    在有偵查犯罪職權之公務員知悉其前揭(一)、(二)、(四)部分之竊
    盜犯行前，即向臺北縣政府警察局永和分局警員自首該部分
    之犯行，並接受裁判。另林宣任發現其住宅財物遭竊，經報
    警處理，警方自附近巷口監視錄影畫面過濾出吳建中駕駛之
    Ｇ３－２１６７號車牌後，始循線查悉乙○○之前揭(三)所載
    犯行。
二、案經臺北縣政府警察局永和分局移送臺灣板橋地方法院檢察
    署檢察官偵查起訴。
    理  由
一、上揭犯罪事實，業據被告辛○○、乙○○分別於警詢、偵查
    及本院準備程序、審理時均自白不諱，核與證人即被害人甲○琿、戊○○、周美岑、林宣任、丙○○、庚○○、壬○○
    於警詢中指述之情節相符（見偵查卷第四十九頁至第六十九
    頁），另據證人吳建中於偵查中證述綦詳（見偵查卷第二二
    九頁至第二三０頁），復有贓物認領保管單三張、贓物照片
    四張、監視錄影翻拍照片二張在卷可稽（見偵查卷第八十四
    頁、第八十七頁至第八十九頁、第九十二頁、第九十六頁、
    第一五三頁），足認被告辛○○、乙○○之自白與事實相符
    。從而本案事證明確，被告二人犯行均堪予認定。
二、論罪科刑：
  (一)被告辛○○、乙○○持以從事犯罪事實欄(二)竊盜罪之斜嘴鉗
    ，及被告乙○○持以犯犯罪事實欄(三)竊盜罪之實心角木，均
    足以毀壞門鎖，堪認皆質地堅硬，如持以對人攻擊，足對人
    之生命身體構成威脅，自均屬兇器。又被告辛○○就犯罪事
    實欄(四)之竊盜犯行而踰越該處牆上之窗戶，具有防閑功能，
    要屬安全設備無訛（最高法院七十三年度臺上字第三三九八
    號判決參考）。
  (二)核被告辛○○所為，係犯刑法第三百零六條第一項之侵入住
    宅罪、第三百五十四條之毀損罪、第三百二十一條第一項第
    二款、第三款之攜帶兇器毀壞門扇竊盜罪及第三百二十一條
    第一項第二款之踰越安全設備竊盜罪。核被告乙○○所為，
    係犯刑法第三百零六條第一項之侵入住宅罪、第三百五十四
    條之毀損罪、第三百三十九條之二第一項之以不正方法由自
    動付款設備取財罪及第三百二十一條第一項第二款、第三款
    之攜帶兇器毀壞門扇竊盜罪。被告辛○○、乙○○就犯罪事
    實欄(一)之侵入住宅、毀損及犯罪事實欄(二)之竊盜犯行，有犯
    意聯絡及行為分擔，屬共同正犯。被告乙○○前因違反懲治
    盜匪條例案件，經臺灣桃園地方法院以八十八年度訴字第一
    一二五號判決判處有期徒刑三年八月確定，於九十年十月五
    日縮短刑期假釋出獄，刑期至九十二年三月六日屆滿，其假
    釋未經撤銷，以已執行論；又因竊盜案件，經臺灣桃園地方
    法院以九十三年度簡字第四五二號判決判處有期徒刑三月確
    定，於九十四年三月十五日易科罰金執行完畢；再因違反毒
    品危害防制條例案件，經臺灣桃園地方法院以九十四年度桃
    簡字第二三九七號判決判處有期徒刑四月確定，於九十五年
    五月十日易科罰金執行完等情，有臺灣高等法院被告前案紀
    錄表一份在卷可考，其受有期徒刑之執行完畢，五年內故意
    再犯附表編號一、二、三所示之有期徒刑以上各罪，為累犯
    ，均應依法加重其刑。再者，被告辛○○因另犯竊盜罪，於
    九十五年九月二十六日晚間八時四十分許，在臺北市○○街
    三十四巷一號前為警循線查獲，在有偵查犯罪職權之公務員
    知悉其犯罪事實欄(一)、(二)、(四)之犯行前，即向臺北縣政府警
    察局永和分局警員自首該部分之犯行，並接受裁判，此節業
    據被告辛○○於警詢及本院審理時供陳明確，是以被告辛○○合於自首之規定，爰依刑法第六十二條前段減輕其刑。被
    告辛○○所犯如犯罪事實欄(一)、(二)、(四)之罪，及被告乙○○
    所犯如犯罪事實欄(一)、(二)、(三)所示之罪，犯意各別，行為互
    疏，應分論併罰。就犯罪事實欄(四)所示之竊盜犯行，起訴書
    雖認犯罪時間為九十五年九月二十五日十九時三十分許之夜
    間，且被告辛○○乃攜帶油壓剪三支、活動扳手一支、螺絲
    起子三支、老虎鉗二支等兇器為之，然前揭時間乃被害人丙○○發現其住宅遭竊之時點，不能逕自推論即為被告辛○○
    行竊之時間，又油壓剪三支、活動扳手一支、螺絲起子三支
    、老虎鉗二支等器械，則係被告辛○○於九十五年九月二十
    六日因另犯竊盜罪為警查獲後，警方於九十五年十月三日前
    往被告辛○○位於臺北縣永和市○○路○段二十六巷十八號
    地下室之住處執行搜索而查扣，不能逕認被告辛○○必定攜
    帶上開器械竊盜，而被告辛○○於本院審理時，另供陳：伊
    係於九十五年九月二十五日下午三時許踰越窗戶竊取丙○○
    等人之財物，該次竊盜並未攜帶任何器械等情明確，本院復
    查無其他證據足認被告辛○○就此部分有何夜間侵入住宅或
    攜帶兇器竊盜之犯行可言，惟此僅屬加重處罰條件之減少，
    起訴書此部分之記載容有未洽，應予更正。又本院亦查無證
    據足認被告辛○○、乙○○曾攜帶前述油壓剪三支、活動扳
    手一支、螺絲起子三支、老虎鉗二支等器械為犯罪事實欄(一)
    、(二)之犯行，故起訴書此部分之記載，亦稍有未妥，應予更
    正。
  (三)爰審酌被告辛○○、乙○○均素行非端，其等身強體健，竟
    不思正途賺取所需，反一再侵入住宅竊取財物，漠視法令之
    禁制，所為有害社會治安，竊得之財物價值非微，暨其等犯
    罪之動機、目的、手段等一切情狀，分別量處如主文所示之
    刑，並均就拘役部分諭知易科罰金之折算標準。又被告二人
    之犯罪時間均在九十六年四月二十四日以前，所犯之罪並無
    中華民國九十六年罪犯減刑條例第三條所列情形，爰依該條
    例第二條第一項第三款之規定，各減其刑期二分之一，並就
    拘役部分諭知易科罰金之折算標準，復就所減之有期徒刑部
    分定其應執行刑。
  (四)被告辛○○、乙○○持以從事犯罪事實欄(一)、(二)、(三)所示竊
    盜犯行之斜嘴鉗、實心角木並未扣案，無證據證明尚屬存在
    ，且均非違禁物，爰不併予宣告沒收。至於警方於九十五年
    十月三日在被告辛○○位於臺北縣永和市○○路○段二十六
    巷十八號地下室之住處扣得之油壓剪三支、活動扳手一支、
    螺絲起子三支、老虎鉗二支等物，亦無證據證明與本案犯罪
    事實有關，且均非違禁物，故亦不併予宣告沒收。
三、被告乙○○所犯如犯罪事實欄(二)所載之犯行，未據起訴，此
    部分與被告乙○○被訴之犯罪事實欄所載犯行間，並不具備
    實質上或裁判上一罪關係，非起訴效力所及，本院自不得併
    予審究，應由檢察官另行偵處，附此敘明。
據上論斷，應依刑事訴訟法第二百八十四條之一、第二百九十九
條第一項前段，刑法第二十八條、第三百零六條第一項、第三百
二十一條第一項第二款、第三款、第三百三十九條之二第一項、
第三百五十四條、第四十七條第一項、第六十二條前段、第四十
一條第一項前段、第五十一條第五款，刑法施行法第一條之一，
中華民國九十六年罪犯減刑條例第二條第一項第三款、第七條、
第十條，判決如主文。
本案由檢察官己○○提起公訴，經檢察官溫祖德到庭執行職務。
中　　華　　民　　國　　96　　年　　8 　　月　　16　　日
　　　　　　　　　刑事第十庭??法　官　 劉元斐
上列正本證明與原本無異。
如不服本判決，應於判決送達後十日內敘明上訴理由，向本院提
出上訴狀 (應附繕本) ，上訴於臺灣高等法院。
                                書記官   郭玉芬
中　　華　　民　　國　　96　　年　　8 　　月　　16　　日
附錄本案論罪科刑法條全文：
刑法第三百零六條：
無故侵入他人住宅、建築物或附連圍繞之土地或船艦者，處一年
以下有期徒刑、拘役或三百元以下罰金。
無故隱匿其內，或受退去之要求而仍留滯者，亦同。
刑法第三百二十一條
犯竊盜罪而有左列情形之一者，處六月以上、五年以下有期徒刑
：
一?於夜間侵入住宅或有人居住之建築物、船艦或隱匿其內而犯
??之者。
二  毀越門扇、牆垣或其他安全設備而犯之者。
三  攜帶兇器而犯之者。
四  結夥三人以上而犯之者。
五  乘火災、水災或其他災害之際而犯之者。
六  在車站或埠頭而犯之者。
前項之未遂犯罰之。
刑法第三百三十九條之二
意圖為自己或第三人不法之所有，以不正方法由自動付款設備取
得他人之物者，處三年以下有期徒刑、拘役或一萬元以下罰金。
以前項方法得財產上不法之利益或使第三人得之者，亦同。
刑法第三百五十四條
毀棄、損壞前二條以外之他人之物或致令不堪用，足以生損害於
公眾或他人者，處二年以下有期徒刑、拘役或五百元以下罰金。
附表
┌──┬───────┬───────┬───────┬──────────────────┐
│編號│犯罪時間      │犯罪事實      │所犯法條      │宣告刑及所減之刑                    │
├──┼───────┼───────┼───────┼──────────────────┤
│一  │九十五年九月六│如犯罪事實欄(一)│刑法第三百零六│(一)辛○○共同無故侵入他人住宅，處有期│
│    │日上午十時五十│所載。        │條第一項、刑法│  徒刑參月。減為有期徒刑壹月又拾伍日│
│    │分許          │              │第三百五十四條│  。又共同損壞他人之門鎖，足以生損害│
│    │              │              │              │  於他人，處拘役肆拾日，如易科罰金，│
│    │              │              │              │  以新臺幣壹仟元折算壹日。減為拘役貳│
│    │              │              │              │  拾日，如易科罰金，以新臺幣壹仟元折│
│    │              │              │              │  算壹日。                          │
│    │              │              │              │(二)乙○○共同無故侵入他人住宅，累犯，│
│    │              │              │              │  處有期徒刑參月。減為有期徒刑壹月又│
│    │              │              │              │  拾伍日。又共同損壞他人之門鎖，足以│
│    │              │              │              │  生損害於他人，累犯，處拘役肆拾日，│
│    │              │              │              │  如易科罰金，以新臺幣壹仟元折算壹日│
│    │              │              │              │  。減為拘役貳拾日，如易科罰金，以新│
│    │              │              │              │  臺幣壹仟元折算壹日。              │
├──┼───────┼───────┼───────┼──────────────────┤
│二  │九十五年九月六│如犯罪事實欄(二)│刑法第三百二十│(一)辛○○共同攜帶兇器毀壞門扇竊盜，處│
│    │日上午十一時三│所載          │一條第一項第二│  有期徒刑拾月。減為有期徒刑伍月。  │
│    │十分許        │              │款、第三款，刑│(二)乙○○意圖為自己不法之所有，以不正│
│    │              │              │法第三百三十九│  方法由自動付款設備取得他人之物，累│
│    │              │              │條之二第一項（│  犯，處有期徒刑伍月。減為有期徒刑貳│
│    │              │              │被告乙○○部分│  月又拾伍日。                      │
│    │              │              │）            │                                    │
├──┼───────┼───────┼───────┼──────────────────┤
│三  │九十五年九月十│如犯罪事實欄(三)│刑法第三百二十│乙○○攜帶兇器毀壞門扇竊盜，累犯，處│
│    │一日中午十二時│所載          │一條第一項第二│有期徒刑壹年。減為有期徒刑陸月。    │
│    │五十分許      │              │款、第三款    │                                    │
├──┼───────┼───────┼───────┼──────────────────┤
│四  │九十五年九月二│如犯罪事實欄(四)│刑法第三百二十│辛○○踰越安全設備竊盜，處有期徒刑壹│
│    │十五日下午三時│所載          │一條第一項第二│年。減為有期徒刑陸月。              │
│    │許            │              │款            │                                    │
└──┴───────┴───────┴───────┴──────────────────┘
